【裁判字號】    96,訴,450
【裁判日期】    970214
【裁判案由】    違反毒品危害防制條例
【裁判全文】
臺灣花蓮地方法院刑事判決               96年度訴字第450號
公  訴  人  臺灣花蓮地方法院檢察署檢察官
被      告  乙○○
                    現另案於臺灣花蓮監獄執行
選任辯護人  李文平律師
上列被告因違反毒品危害防制條例案件，經檢察官提起公訴（96
年度偵字第3449號），本院判決如下：
    主  文
乙○○販賣第二級毒品，肆罪，均累犯，各處如附表主文欄所示
之刑，應執行有期徒刑捌年陸月。扣案之安非他命肆包（共計毛
重肆點貳公克），均沒收銷燬之；未扣案之販賣第二級毒品所得
新臺幣柒仟元沒收，如全部或一部不能沒收時，以其財產抵償之
；未扣案門號為0000000000號、0000000000號之行動電話貳支均
沒收，如全部或一部不能沒收時，追徵其價額。
乙○○被訴販賣第一級毒品部分無罪。
    事  實
一、乙○○曾違反麻醉藥品管理條例等罪，經法院分別判處有期
    徒刑8月及5年4月，定應執行有期徒刑6年確定，嗣又違反麻
    醉藥品管理條例罪，經法院判處有期徒刑7月確定，上開3案
    另經法院定應執行刑有期徒刑6年2月，於民國83年12月31日
    假釋出獄付保護管束，惟其又於假釋期間違反麻醉藥品管理
    條例罪及贓物罪，經法院分別判處有期徒刑6年及5月，定應
    執行有期徒刑6年3月確定，而前開案件假釋經法院撤銷後，
    與之接續執行殘刑，於90年11月7 日縮刑假釋出獄付保護管
    束，嗣其又於該假釋期間更犯他罪，乃經法院撤銷前開假釋
    後，入監執行上開案件殘刑3年11月又5日，甫於96年2 月21
    日縮刑期滿執行完畢。詎其仍不知悔改，明知安非他命為毒
    品危害防制條例規定之第二級毒品，不得非法販賣，竟基於
    販賣第二級毒品安非他命牟利之犯意，用其所有之門號為00
    00 000000、0000000000 等行動電話，與夏梅芬、甲○○、
    吳曉雯、陳美吟等4 人連繫交易毒品安非他命事宜後，分別
    販賣與上開4人各1次（各次販賣毒品時間、地點、金額、使
    用之電話詳如附表所示）。嗣經警於96年7月26日下午4時20
    分許，循線在花蓮市復興新村43-2號拘提逮捕乙○○後查獲
    ，並於其身上搜得安非他命4包（分別毛重1公克、1 公克、
    1.1公克、1.1公克，共計毛重4.2公克）、分裝袋1包、行動
    電話門號0000000000SIM卡1張及新台幣 (下同)6000 元等物
    。
二、案經花蓮縣警察局移送臺灣花蓮地方法院檢察署檢察官偵查
    起訴。
    理  由
壹、證據能力：按刑事訴訟法第159條第1項規定：被告以外之人
    於審判外之言詞或書面陳述，除法律有規定者外，不得作為
    證據。被告以外之人於偵查中向檢察官所為之陳述，除顯有
    不可信之情況者外，得為證據。同法第159條之1第2 項定有
    明文。又按被告以外之人於審判中有下列情形之一，其於檢
    察事務官、司法警察官或司法警察調查中所為之陳述，經證
    明具有可信之特別情況，且為證明犯罪事實之存否所必要者
    ，得為證據：三、滯留國外或所在不明而無法傳喚或傳喚不
    到者。同法第159條之3第3 款定有明文。再按被告以外之人
    於審判外之陳述，雖不符刑事訴訟法第159條之1至159條之4
    之規定，而經當事人於審判程序同意作為證據，法院審酌該
    言詞陳述或書面陳述作成時之情況，認為適當者，亦得為證
    據；當事人、代理人或辯護人於法院調查證據時，知有第15
    9條第1項不得為證據之情形，而未於言詞辯論終結前聲明異
    議者，視為有前項之同意，同法第159條之5亦定有明文。經
    查，被告及其辯護人就公訴人引用證人夏梅芬、吳曉雯、陳
    美吟等人於警詢及偵查中證述之證據能力均不爭執，同意作
    為證據，本院審酌上開證人作證時所處之狀況，並無有受外
    力不當干擾之情事，且無顯有不可信之情形，均認為適當，
    故認上開證人之證詞均有證據能力，另辯護人就公訴人引用
    之證人甲○○於警詢及偵查中之證詞，不同意引為證據，而
    證人甲○○經本院傳拘均未到案，而其於偵查中係經具結後
    所為之證述，辯護人亦無舉證有顯不可信之情況，故認證人
    甲○○偵查之證詞有證據能力，另其於警詢之證詞，與偵查
    中證述大致相符，非證明犯罪事實之存否所必要，故認無證
    據能力。
貳、有罪部分：
一、上揭被告販賣第二級毒品安非他命與夏梅芬、甲○○、吳曉
    雯、陳美吟之事實，業據被告於偵查及本院審理時均自白不
    諱，核與證人夏梅芬、吳曉雯、陳美吟等人於警詢、偵查中
    及證人甲○○於偵查中之證述情節大致相符，復有臺灣花蓮
    地方法院檢察署通訊監察書、相關通訊監察譯文數份在卷可
    參，另有扣案之安非他命4包（合計毛重4.2公克）足稽，故
    被告就此部分自白應與事實相符，是被告上開犯行事證明確
    ，應依法論科。
二、核被告所為附表編號1至4之4 次犯行，均係違反毒品危害防
    制條例第4條第2項販賣第二級毒品罪，被告販賣第二級毒品
    前後持有毒品之低度行為．為販賣之高度行為所吸收，均不
    論罪。另被告4 次販賣安非他命之犯行，均犯意各別，行為
    互殊，皆應予分論併罰之。又被告有事實欄所載之前科及執
    行紀錄，此有台灣高等法院被告前案紀錄表1 份在卷可參，
    而被告於受徒刑執行完畢後5 年內故意再犯本件有期徒刑以
    上之罪，依刑法第47條第1 項之規定就法定刑有期徒刑、併
    科罰金部分加重其刑，並定應執行刑。爰審酌被告素行不佳
    ，有上開刑案紀錄可憑，猶不知悔改，無視國家對於杜絕毒
    品犯罪之禁令，為圖私利，竟販賣第二級毒品，戕害他人健
    康，侵害社會法益莫大，及衡酌其販賣次數、數量及販賣所
    得款項尚非甚鉅等情，參以被告犯後於本院訊問時均坦承犯
    行，尚有悔悟，態度良好等一切情況，各量處如附表所示之
    刑，並定應執行刑。末查，扣案安非他命4包（合計毛重4.2
    公克）均屬毒品違禁物，均應依毒品危害防制條例第18條第
    1 項前段之規定，宣告沒收銷燬之。另被告販賣安非他命而
    取得如附表所示編號1、2、4之交易金額共計7000 元，乃其
    因犯販賣第二級毒品罪所得之財物，應依毒品危害防制條例
    第19條第1 項規定宣告沒收，如全部或一部不能沒收時，以
    其財產抵償之。而門號0000000000號、0000000000號之行動
    電話2 支，係供被告販賣安非他命所用之物，且為被告所有
    ，業據被告於警詢中供承在卷，雖未扣案，仍應依同條例第
    19 條第1項規定宣告沒收，如全部或一部不能沒收時，追徵
    其價額。至扣案之現金6,000元及分裝袋1包，被告否認為其
    販毒所得及所用之物，且卷內亦無證據證明確係本案被告販
    賣第二級毒品罪所得財物及供其販毒用之物，爰不另為沒收
    之諭知，附此敘明。
參、無罪部分：
一、公訴意旨略以：乙○○基於販賣第一級毒品之犯意，於民國
    96年7月25 日，在花蓮縣花蓮市○○路其住處外，販售第一
    級毒品海洛因予甲○○施用，因認被告涉違反毒品危害防制
    條例第4條第1項罪嫌云云。
二、按犯罪事實應依證據認定之，無證據不得認定犯罪事實；不
    能證明被告犯罪者，應諭知無罪之判決，刑事訴訟法第 154
    條第2項及第301條第1 項分別定有明文。次按認定不利於被
    告之事實，須依積極證據，苟積極證據不足為不利於被告事
    實之認定時，即應為有利於被告之認定，更不必有何有利之
    證據。
三、訊據被告乙○○堅決否認有上開販賣海洛因之犯行，辯稱伊
    並無販賣海洛因與甲○○等語；而公訴人認被告涉有上揭犯
    行，主要係以證人甲○○於警詢、偵查之證述為依據。惟查
    ︰
(一)證人甲○○雖於警詢、偵查中均證述伊有向被告購買第一級
    海洛因等情，然檢視其於警詢之證詞，均未具體提及購買海
    洛因之時間、金額及次數等重要情節，自難憑以為不利被告
    之證據，另參以證人於偵查中雖證稱：伊係在96年7月25 日
    向被告購買金額1000元之海洛因，在被告重慶路老家交易云
    云，惟觀諸上開證人警詢及偵查筆錄製作時間，分別係於96
    年7月27日及96年9月13日，是該警詢筆錄時間，與證人甲○
    ○於偵查中證述購買海洛因日期，僅相隔2 日，衡情，果若
    證人確實有向被告購買海洛因，警詢之初記憶應相當清晰，
    惟何以其未提及購買海洛因之情節，反於事隔將近1 個多月
    後，在無任何資料以憑下，確能回憶起其向被告購買海洛因
    之確切時間？是證人上開偵查中之證詞之可信性，即令人起
    疑。
（二）再經本院調閱函調被告使用之0000000000、0000000000、
      0000000000等行動電話於96年7月24日、25 日之通聯記錄
      及證人甲○○供稱向被告購毒使用之0000000000行動電話
      於96年7月25 日之通聯記錄，均未查得被告與甲○○於96
      年7月25 日間有任何通聯情形，依卷內公訴人提出或補充
      相關被告使用之0000000000、0000000000、0000000000行
      電動話監聽譯文，亦未有任何相關被告有於96年7月25 日
      販賣海洛因與甲○○之通話內容，是甲○○上開證詞，與
      上開調閱之通聯資料及卷附相關監聽譯文並不相符，難認
      屬實，自難憑之採為不利被告之證據。
四、綜上，本件依公訴人之舉證及相關卷內事證並無足夠之證據
    ，使本院確信被告有公訴人所指之犯行，因認為本件尚無積
    極證據證明被告有上開公訴人指訴販賣第一級毒品犯行，故
    應為被告無罪之諭知，以免冤抑。
據上論斷，應依刑事訴訟法第299條第1項前段、第301條第1項，
毒品危害防制條例第4條第2項、第18條第1項前段、第19條第1項
，刑法第11條前段、第47條第1項、第51條第5款，判決如主文。
本案經檢察官丙○○到庭執行職務
中    華    民    國    97    年    2     月    14    日
                  刑事第三庭    審判長法  官  李世華
                                      法  官  楊仲農
                                      法  官  張嘉芬
上列正本證明與原本無異。
如對本判決不服，應於送達後10日內，向本院提出上訴狀。（上
訴狀應記載具體上訴理由並應抄附繕本）
中    華    民    國    97    年    2     月    15    日
                                      書記官
附錄本判決論罪之法律條文：
毒品危害防制條例第4條第2項
製造、運輸、販賣第二級毒品者，處無期徒刑或7 年以上有期徒
刑，得併科新臺幣7百萬元以下罰金。
附表：被告乙○○販賣第二級毒品安非他命部分
┌─┬───┬──────┬────────┬────┬─────────────┐
│  │      │            │                │        │                          │
│編│販賣對│時間        │ 地點           │販賣所得│主文                      │
│號│象及使│            │                │(新台幣)│                          │
│  │用之電│            │                │        │                          │
│  │話    │            │                │        │                          │
├─┼───┼──────┼────────┼────┼─────────────┤
│1 │夏梅芬│96年6月5日  │花蓮縣花蓮市復興│1000元  │乙○○販賣第二級毒品，累犯│
│  │091773│            │新村43之2號     │        │，處有期徒刑柒年貳月。扣案│
│  │6614  │            │                │        │之安非他命肆包（合計毛重肆│
│  │      │            │                │        │點貳公克），均沒收銷燬之；│
│  │      │            │                │        │未扣案之販賣第二級毒品所得│
│  │      │            │                │        │新臺幣壹仟元沒收，如全部或│
│  │      │            │                │        │一部不能沒收時，以其財產償│
│  │      │            │                │        │之。未扣案門號為0000000000│
│  │      │            │                │        │號之行動電話壹支沒收，如全│
│  │      │            │                │        │部或一部不能沒收時，追徵其│
│  │      │            │                │        │價額。                    │
│  │      │            │                │        │                          │
│  │      │            │                │        │                          │
├─┼───┼──────┼────────┼────┼─────────────┤
│2 │甲○○│96年6月14日 │花蓮縣花蓮市海濱│5000元  │乙○○販賣第二級毒品，累犯│
│  │091773│（起訴書誤載│街61號外涼亭內  │        │，處有期徒刑柒年肆月。扣案│
│  │6614  │為96年6月11 │                │        │之安非他命肆包（合計毛重肆│
│  │      │日，業經蒞庭│                │        │點貳公克），均沒收銷燬之；│
│  │      │檢察官具狀更│                │        │未扣案之販賣第二級毒品所得│
│  │      │正）        │                │        │新臺幣伍仟元沒收，如全部或│
│  │      │            │                │        │一部不能沒收時，以其財產抵│
│  │      │            │                │        │償之。未扣案門號為00000000│
│  │      │            │                │        │14號之行動電話壹支沒收，如│
│  │      │            │                │        │全部或一部不能沒收時，追徵│
│  │      │            │                │        │其價額。                  │
│  │      │            │                │        │                          │
├─┼───┼──────┼────────┼────┼─────────────┤
│3 │吳曉雯│96年6月5日  │花蓮縣吉安鄉太昌│4000元  │乙○○販賣第二級毒品，累犯│
│  │098958│            │三角市場        │（惟交易│，處有期徒刑柒年肆月。扣案│
│  │4422  │            │                │後，吳曉│之安非他命肆包（合計毛重肆│
│  │      │            │                │雯積欠購│點貳公克），均沒收銷燬之。│
│  │      │            │                │毒款項未│未扣案門號為0000000000號之│
│  │      │            │                │給付，故│行動電話壹支沒收，如全部或│
│  │      │            │                │乙○○實│一部不能沒收時，追徵其價額│
│  │      │            │                │際並未取│。                        │
│  │      │            │                │得上開款│                          │
│  │      │            │                │項）    │                          │
├─┼───┼──────┼────────┼────┼─────────────┤
│4 │陳美吟│96年6月13日 │花蓮縣花蓮市海岸│1000元  │乙○○販賣第二級毒品，累犯│
│  │091773│            │路亞士都飯店附近│        │，處有期徒刑柒年貳月。扣案│
│  │6614  │            │                │        │之安非他命肆包（合計毛重肆│
│  │      │            │                │        │點貳公克），均沒收銷燬之；│
│  │      │            │                │        │未扣案之販賣第二級毒品所得│
│  │      │            │                │        │新臺幣壹仟元沒收，如全部或│
│  │      │            │                │        │一部不能沒收時，以其財產抵│
│  │      │            │                │        │償之。未扣案門號為00000000│
│  │      │            │                │        │14號之行動電話壹支沒收，如│
│  │      │            │                │        │全部或一部不能沒收時，追徵│
│  │      │            │                │        │其價額。                  │
└─┴───┴──────┴────────┴────┴─────────────┘


司法院資訊處製作；財團法人民間司法改革基金會備份。
